【裁判字號】    97,交聲,489
【裁判日期】    970630
【裁判案由】    聲明異議
【裁判全文】
臺灣臺南地方法院交通事件裁定         97年度交聲字第489號
移送機關    交通部公路總局嘉義區監理所臺南監理站
異議人即
受處分人    甲○○○○○○○○.
                    統一編號：.
上列受處分人因違反道路交通管理處罰條例案件，對於交通部公
路總局嘉義區監理所臺南監理站民國97年5月5日所為之裁決處分
（處分案號：嘉監南字第裁74-NJ0000000號），聲明異議，本院
裁定如下：
    主  文
異議駁回。
    理  由
一、原處分意旨略以：異議人即受處分人汪惜嬌即大億鐵櫃行（
    下稱異議人）駕駛牌照號碼4352-GE號自用一般小貨車，於
    民國（下同）96年10月5日16時08分，在高雄縣鳥松鄉○○
    路與大埤路之交叉路口，因駕車行經有燈光號誌管制之交岔
    路口闖紅燈，遭高雄縣政府警察局交通隊員警逕行製單舉發
    ，嗣經交通部公路總局嘉義區監理所台南監理站（下稱移送
    機關）以其違規事證明確，依道路交通管理處罰條例第53條
    第1項、第63條第1項第3款（原裁決書漏載第3款）及違反道
    路交通管理事件統一裁罰標準表等規定，裁處罰鍰新台幣
    5,400元，並記違規點數3點。
二、聲明異議意旨略以：異議人原在台南縣永康市○○○路574
    號1樓設立行號，但於96年10月間已遷去歸仁鄉，門口有貼
    遷移啟事，郵差會幫信件轉到歸仁新址，但這次不知何故沒
    有收到監理站之通知，郵差也沒有轉送至新址，異議人根本
    不知需要在規定期間內繳款，導致被罰雙倍罰鍰，為此聲明
    異議，請求撤銷原處分，以未逾期之罰鍰1,800元裁罰等語
    。
三、按汽車駕駛人，行經有燈光號誌管制之交岔路口闖紅燈者，
    處新臺幣一千八百元以上五千四百元以下罰鍰，並記違規點
    數3點。道路交通管理條例第53條第1項及第63條第1項第3款
    分別定有明文。
四、經查：
  (一)異議人駕駛牌照號碼4352-GE號自用一般小貨車，於96年10
    月5日16時8分，在高雄縣鳥松鄉○○路與大埤路之交叉路口
    處，因駕車行經有燈光號誌管制之交岔路口闖紅燈，遭警逕
    行舉發，有高雄縣政府警察局96年11月1日高警交字第NJ000
    0000號舉發違反道路交通管理事件通知單1份附卷可稽，並
    有舉發違規行為照片2幀為證，且異議人對其有違規闖紅燈
    之事實並不爭執，有鑑於此，異議人於上述時、地有闖紅燈
    之違規行為當可認定。
  (二)然異議人辯稱未曾收受上開舉發違反道路交通管理事件通知
    單云云，惟：
  1.按據道路交通管理處罰條例第92條第3項規定授權訂定之違
    反道路交通管理事件統一裁罰基準及處理細則第5條明定：
    「處理違反道路交通管理事件，有關文書送達之程序，依行
    政程序法之規定」，同細則第11條第1項第3款復規定：「行
    為人有本條例之情形者，應填製舉發違反道路交通管理事件
    通知單，並於被通知人欄予以勾記，其通知聯依下列規定辦
    理：三、逕行舉發者，應按已查明之資料填註車牌號碼、車
    輛種類、車主姓名或地址，並於通知單上方空白處加註逕行
    舉發之文字後，由舉發機關送達被通知人」。亦明文規定逕
    行舉發之違反道路交通管理事件通知單應送達於被通知人，
    且其送達程序應依行政程序法規定行之。
  2.且交通裁罰事件中相關行政機關所為之行政行為，並非屬行
    政程序法第3條第1項、第2項所列舉之得排除行政程序法適
    用之行政機關或行政行為，故自應適用行政程序送達之規定
    。按88年2月3日公布、90年1月1日施行之行政程序法，就行
    政機關所為有特定相對人之書面行政處分或行政行為之送達
    ，於第67條至第91條定有明文規定，其中「送達，於應受送
    達人之住居所、事務所或營業所為之。」、「送達，不能依
    前二條規定為之者，得將文書寄存送達地之地方自治或警察
    機關，並作送達通知書兩份，一份黏貼於應受送達人住居所
    、事務所、營業所或其就業處所門首，另一份交由鄰居轉交
    或置於該送達處所信箱或其他適當位置，以為送達。前項情
    形，由郵政機關為送達者，得將文書寄存於送達地之郵政機
    關。寄存機關自收受寄存文書之日起，應保存三個月。」，
    行政程序法第72條第1項、第74 條第1項、第2項、第3項定
    有明文。準此，舉發違反道路交通事件通知單應向行為人之
    「住居所、事務所或營業所」為送達。
  (三)異議人係設址於「台南縣永康市○○○路574號1樓」，有營
    利事業登記基本資料查詢1份在卷可參，而上開舉發通知單
    經舉發單位掛號郵寄至上開處所，因不獲會晤應為送達之人
    ，於96年11月14日辦理寄存送達於臺南二王郵局，有高雄縣
    政府警察局97年6月2日高縣警交字第0970022397號函檢附送
    達證書1份在卷可參，是舉發單位於96年11月14日將舉發通
    知單送達於上開處所，已為合法送達。因此，依前開說明，
    本件舉發違反道路交通事件通知單於96年11月14日由郵政機
    關向異議人之上開處所送達時，因無人收受時，而將該文書
    寄存於送達地之郵政機關即臺南二王郵局之送達程序，於法
    並無違誤。異議人陳稱未收到該舉發通知單，該舉發通知單
    之送達程序不合法云云，尚屬無據。
五、綜上所述，異議人於前揭時、地有駕車行經有燈光號誌管制
    之交岔路口闖紅燈之違規事實，應堪認定。且本件舉發通知
    單之送達程序，於法並無違誤，則移送機關據此並引用上開
    道路交通管理處罰條例第53條第1項、第63條第1項第3款，
    及違反道路交通管理事件統一裁罰標準表等規定，裁處異議
    人罰鍰新臺幣5,400元，並記違規點數3點，於法即無不當，
    從而，本件異議經核並無理由，應予以駁回。
六、據上論斷，應依道路交通管理處罰條例第87條第2項、道路
    交通案件處理辦法第19條，裁定如主文。
中    華    民    國    97    年    6     月    30    日
                     交通法庭   法  官   陳淑勤
以上正本證明與原本無異。
如不服本裁定，應於送達後5日內，向本院提出抗告狀。
                                書記官   陳金堂
中    華    民    國    97    年    6     月    30    日


司法院資訊處製作；財團法人民間司法改革基金會備份。
